【裁判字號】    95,訴,768
【裁判日期】    950407
【裁判案由】    毒品危害防制條例
【裁判全文】
臺灣高雄地方法院刑事判決               95年度訴字第768號
公  訴  人  臺灣高雄地方法院檢察署檢察官
被      告  乙○○
上列被告因違反毒品危害防制條例案件，茲經檢察官提起公訴（
95年度毒偵字第863 號）及移送併辦（95年度毒偵字第1758號）
，並經本院合議庭裁定由受命法官獨任進行簡式審判程序，本院
判決如下：
   主  文
乙○○連續施用第一級毒品，處有期徒刑捌月，扣案之第一級毒
品海洛因壹包（淨重零點零肆公克，空包裝重零點貳肆公克），
沒收銷燬之。
    事  實
一、乙○○前於民國91年間，因施用毒品案件，經本院以91年度
    毒聲字第3076號裁定送觀察、勒戒後，認有繼續施用毒品之
    傾向，由本院以91年度毒聲字第4217號裁定令入戒治處所施
    以強制戒治，並經本院以92年度毒聲字第151 號裁定停止戒
    治，所餘戒治期間付保護管束，於92年7 月4 日保護管束期
    滿未經撤銷，而強制戒治執行完畢，並由臺灣高雄地方法院
    檢察署檢察官以92年度戒毒偵字第698 號為不起訴處分確定
    。詎乙○○仍不知悔改，竟於強制戒治執行完畢後5 年內，
    復基於施用第一級毒品之概括犯意，連續自92年8 月5 日起
    ，至95年1 月2 日止，在其位於高雄縣橋頭鄉○○村○○路
    12 之5號住處，以將第一級毒品海洛因置入針筒內摻水，注
    射靜脈血管之方式，施用第一級毒品海洛因多次。嗣於95年
    1 月2 日17時20分許，乙○○騎乘車號YEL-031 號重型機車
    搭載蔡坤樹，行經高雄市楠梓區○○○路與藍昌路口時，因
    未配戴安全帽，遭警攔檢盤查，乙○○一時緊張，將所持第
    一級毒品海洛因1 包扔棄在地，而為警查獲，並扣得該第一
    級毒品海洛因1 包（淨重0.04公克、空包裝重0.24公克）；
    復於同月4 日13時30分許，與黃漢明、洪慶耀與兩名不詳姓
    名之成年男子，在高雄縣林園鄉○○村○○○路68巷4 號房
    屋內，遇警盤查，而自屋外衝出逃逸，並在港埔一路68巷4
    號方為警逮捕，並扣得與乙○○施用毒品無關之疑似海洛因
    粉末114 包。
二、案經高雄市政府警察局楠梓分局、高雄縣政府警察局林園分
    局報告臺灣高雄地方法院檢察署檢察官偵查起訴。
    理  由
一、本件被告乙○○所犯係死刑、無期徒刑、最輕本刑為3 年以
    上有期徒刑以外之罪，其於準備程序中就被訴事實為有罪之
    陳述，經本院告知簡式審判程序之旨，並聽取公訴人及被告
    意見後，合議庭裁定由受命法官獨任進行簡式審判程序，合
    先敘明。
二、經查：
  (一)上揭連續施用第一級毒品海洛因之犯罪事實，業據被告坦承
    不諱，而被告於95年1 月2 日為警查獲所採之尿液，經送高
    雄市立凱旋醫院檢驗結果，呈現嗎啡陽性反應，此有該醫院
    95年1 月9 日濫用藥物尿液檢驗報告暨毒品案件尿液送驗編
    號與真實姓名對照表各1 份附卷可稽，而當日為警扣得之白
    色粉末1 包，經送法務部調查局鑑驗結果，確係第一級毒品
    海洛因無訛（淨重各0.04公克、空包裝重0.24公克），有該
    局95年2 月23日調科壹字第220022372 號鑑定通知書共1 紙
    在卷可參，是被告連續施用第一級毒品之犯行，洵堪認定。
  (二)被告前於91年間，因施用毒品案件，經本院裁定送觀察、勒
    戒後，認有繼續施用毒品傾向，再裁定令入戒治處所施以強
    制戒治，並經本院以92年度毒聲字第151 號裁定停止戒治，
    所餘戒治期間付保護管束，於92年7 月4 日保護管束期滿未
    經撤銷，而強制戒治執行完畢，並由臺灣高雄地方法院檢察
    署檢察官以92年度戒毒偵字第698 號為不起訴處分確定等情
    ，有臺灣高等法院被告前案紀錄表1 份在卷可攷，是被告自
    92年8 月5 日起，至95年1 月2 日止，連續施用第一級毒品
    海洛因之行為，既然係在92年7 月4 日強制戒治執行完畢後
    ，5 年內再犯毒品危害防制條例第10條第1 項之罪，應依毒
    品危害防制條例第23條第2 項之規定，予以處罰。
三、核被告所為，係犯毒品危害防制條例第10條第1 項之施用第
    一級毒品罪。被告持有第一級毒品後進而施用，其持有之低
    度行為應為施用之高度行為所吸收，故不另論其持有毒品罪
    。而被告自92年8 月5 起，至95年1 月2 日止，先後多次施
    用第一級毒品海洛因之行為，時間緊接，犯罪構成要件相同
    ，顯係基於概括之犯意反覆為之，為連續犯，應依刑法第56
    條之規定，論以一罪，並加重其刑。爰審酌被告前因施用毒
    品案件，經觀察、勒戒程序及強制戒治程序，由檢察官為不
    起訴處分後，仍未戒絕毒品，再犯相同之罪，顯見其無戒毒
    悔改之意，惟念及其施用毒品乃自戕一己之身體健康，尚未
    害及他人，且犯後坦承犯行，態度良好等一切情狀，量處如
    主文所示之刑。被告於95年1 月2 日為警查獲時所扣得之白
    色粉末1 包，經送驗結果，確含第一級毒品海洛因成分，業
    認明如前，而包裝袋與其上殘留之毒品，已難以分析剝離，
    俱應依毒品危害防制條例第18條第1 項前段規定，不問屬於
    犯人與否，均沒收銷燬之；至送鑑耗損之海洛因既已滅失，
    自無庸再予宣告沒收銷燬之必要。至於警方於同月4 日扣得
    之疑似海洛因粉末114 包，並非被告所有，亦非供被告施用
    第一級毒品海洛因所用，此據被告供承在卷，而客觀上亦無
    證據顯示上開疑似海洛因粉末114 包，與被告本件施用第一
    級毒品具有關連性，依法自不得於本案中宣告沒收，附此敘
    明。
據上論斷，應依刑事訴訟法第273 條之1 第1 項、第299 條第1
項前段，毒品危害防制條例第10條第1 項、第18條第1 項，刑法
第11條、第56條，判決如主文。
本案經檢察官甲○○到庭執行職務。
中    華    民    國    95    年    4     月    7     日
                  刑事第十庭  法  官  高增泓
以上正本證明與原本無異。
如不服本判決，應於收受送達後10日內向本院提出上訴書狀。
中    華    民    國    95    年    4     月    7     日
                              書記官  林慧芬
附錄本案論罪科刑法條全文：
毒品危害防制條例第10條
施用第1級毒品者，處6月以上5年以下有期徒刑。
施用第2級毒品者，處3年以下有期徒刑。


司法院資訊處製作；財團法人民間司法改革基金會備份。
